【裁判字號】    91,簡上,247
【裁判日期】    920212
【裁判案由】    偽造文書
【裁判全文】
臺灣高雄地方法院刑事判決                        九十一年度簡上字第二四七號
    上  訴  人  甲○○  男  四.
    即  被  告
    公  訴  人  臺灣高雄地方法院檢察署檢察官
右上訴人因偽造文書案件，不服臺灣高雄地方法院鳳山簡易庭九十一年度鳳簡字第九
一四號九十一年九月七日第一審簡易判決（聲請簡易判決處刑案號：臺灣高雄地方法
院檢察署九十一年度偵字第一五三二六號號），提起上訴，本院管轄之第二審合議庭
判決如左：
      主  文
上訴駁回。
甲○○緩刑貳年。
      事  實
一、甲○○於民國九十一年五月十四日十二時三十七分許，駕駛牌照號碼為ＸＸ－四
    二七號之營業用自小客車，於行經高雄市○○區○○路與永義街交岔路口時，因
    違反道路交通管理處罰條例第三十一條第一項之規定，未繫安全帶而遭警攔檢取
    締告發，惟其明知其弟「洪進發」已於九十年二月二十八日因病去世（起訴書誤
    載為九十一年三月二十三日），竟為脫免為警告發處罰，乃先出示洪進發之駕駛
    執照予警員謝松茂核對並製填舉發違反交通管理事件通知單後，再於前開通知單
    收受通知聯上，簽立「發」之字樣以偽造「洪進發」之署押，表示洪進發業已收
    受該告發通知單之意，再將該通知單交還予處理警員收執，而行使上開偽造之私
    文書，足以生損害於公路監理機關交通裁罰案件之正確性及洪進發之名譽。
二、案經高雄市政府警察局小港分局報請臺灣高雄地方法院檢察署檢察官偵查起訴。
    理由
一、訊據上訴人即被告甲○○對於右揭時、地，出示其已歿之弟「洪進發」之駕照，
    並在違反道路交通管理事件通知單之被通知人收執聯上，簽立「發」之字樣以偽
    造「洪進發」之署押後，交還予警察等情，於警訊、偵查及本院審理中均坦承不
    諱；而被告之弟洪進發已於九十年二月二十八日死亡一節，亦有法務部戶役政連
    結作業系統關於洪進發之個人基本資料一份附偵卷第六頁可參，此外復有系爭高
    雄市政府警察局舉發違反交通管理事件通知單一紙附警卷第四頁足憑，足徵被告
    上開自白確與事實相符，洵堪採為論罪科刑之依據。綜上所述，本件事証明確，
    上訴人犯行堪以認定。
二、按上訴人於舉發違反道路交通管理事件通知單之收受通知聯者簽章欄，簽立「發
    」之字樣以偽造「洪進發」之署押，表示已收到該通知單後，再交回警員處理，
    就其形式上觀察，即足知悉係表示由「洪進發」名義簽領通知單之證明，而屬於
    刑法第二百十條之私文書，最高法院九十年度台非字第一一○號判決亦同此見解
    。而上訴人上開所為，顯然對該文書之內容有所主張，足生損害於洪進發之名譽
    及公路監理機關處理交通裁罰案件之正確性；核其所為，係犯刑法第二百十六條
    、第二百十條之行使偽造私文書罪；上訴人偽造署押乃偽造私文書之階段行為，
    且上訴人偽造私文書後復持以行使，其偽造之低度行為，應為行使之高度行為所
    吸收，均不另論罪，而僅論以一行使偽造私文書罪。
三、審酌上訴人既明知其弟洪進發已歿，竟為脫免警方之告發，而偽造洪進發之署押
    致犯本案，其惡性非淺，暨其犯後坦承犯行，態度良好等一切情狀，認原審適用
    刑法第二百十六條、第二百十條、第二百十七條、第二百十九條、第四十一條第
    一項、罰金罰鍰提高標準條例第一條例前段、第二條之規定，量處上訴人有期徒
    刑二月，並諭知易科罰金之折算標準，另就系爭舉發違反道路交通管理事件通知
    單上「洪進發」之署押一枚宣告沒收，其認事用法，均無不合，量刑亦屬適當，
    上訴人以量刑過重為由執以上訴，為無理由，應予駁回。然查，上訴人於本案犯
    行前五年內未曾受有期徒刑以上刑之宣告，此有臺灣高等法院被告之全國前案紀
    錄表、刑案資料查註紀錄表各一份附卷可按，素行尚屬良好，且犯後坦承犯行之
    態度良好，顯見深具悔意，另其名下並無任何財產，且長期失業，經濟狀況實非
    良好，此有本院依職權函調之上訴人之財產暨所得歸戶資料各一份附本院第二審
    案卷第十八頁至二十一頁可參。是其因一時失慮，致罹刑典，信經此偵審程序，
    應知所警惕而無再犯之虞，本院認其所宣告之刑以暫不執行為適當，予以宣告緩
    刑二年，用啟自新。
據上論斷，依刑事訴訟法第四百五十五條之一第一項、第三項、第三百六十八條，刑
法第七十四條第一款，判決如主文。
本案經檢察官劉仲慧到庭執行職務。
中      華      民      國      九十二      年    二    月    十二      日
                              臺灣高雄地方法院刑事第二庭
                                  審判長法  官    莊崑山
                                        法  官    吳為平
                                        法  官    林靜梅
右正本證明與原本無異。
不得上訴。
                                        書記官    洪生輝
中    華    民    國      九十二      年      二      月      十二      日
【附錄本判決論罪之法條】：
刑法第二百一十條
偽造、變造私文書，足以生損害於公眾或他人者，處五年以下有期徒刑。
刑法第二百一十六條
行使第二百十條至第二百十五條之文書者，依偽造、變造文書或登載不實
事項或使登載不實事項之規定處斷。
刑法第二百一十七條第一項
偽造印章、印文或署押，足以生損害於公眾或他人者，處三年以下有期徒
刑。


司法院資訊處製作；財團法人民間司法改革基金會備份。
